臺灣板橋地方法院刑事判決　　　　　　　 94年度易字第943號
公　訴　人　臺灣板橋地方法院檢察署檢察官
被　　　告　甲○○
上列被告因竊盜案件，經檢察官提起公訴（94年度偵字第12382
號），嗣因被告就被訴事實為有罪之陳述，本院告知被告簡式審
判程序之旨，並聽取當事人之意見後，裁定改由受命法官獨任依
簡式審判程序進行，判決如下：
    主  文
甲○○毀損門扇竊盜，累犯，處有期徒刑柒月。
    事  實
一、甲○○前因違反毒品危害防制條例案件，經臺灣桃園地方法
    院於民國93年8 月31日以93年度訴字第292 號判處有期徒刑
    7 月，並於同年9 月24日確定，嗣於94年5 月30日執行完畢
    。
二、詎甲○○猶不知悔改，於94年7 月23日下午3 時許，至乙○
    ○位於臺北縣鶯歌鎮○○路628 號之住處，見該住處大門洞
    開，似無人在內，竟基於意圖為自己不法所有之竊盜犯意，
    擅自入內行竊，復見該住處乙○○之子的房間房門上鎖，即
    用力推撞該房門，致構成該房門一部分之鐵片（門栓）連同
    其上螺絲（該鐵片以螺絲鎖緊在門板上，再以外掛的鎖與其
    勾合而鎖住房門）於被撞後，因受損翹起而與該房門分離，
    其即順利開啟房門入內行竊，並竊取該房間內桌上之硬幣新
    台幣（下同）64元得手（侵入住宅部分未據告訴）。嗣其於
    竊得上開硬幣尚未離去之際，恰為返家之乙○○發現，旋遭
    乙○○當場逮捕，並報警處理而查獲上情。
三、案經乙○○訴由臺北縣政府警察局三峽分局報告臺灣板橋地
    方法院檢察署檢察官偵查起訴。
    理  由
壹、程序方面：
    按本件被告甲○○所犯係死刑、無期徒刑、最輕本刑為3 年
    以上有期徒刑以外之罪，其於準備程序就前揭被訴事實為有
    罪之陳述，經法官告知簡式審判程序之旨，並聽取其與公訴
    人之意見後，本院認無不得或不宜改依簡式審判程序進行之
    處，爰依刑事訴訟法第273 條之1 第1 項、第284 條之1 ，
    裁定本件由受命法官獨任進行簡式審判程序，合先敘明。
貳、實體方面：
  一、訊據被告甲○○對於前開時、地之竊盜犯罪事實均坦承不
      諱，核與其於警詢及偵查中所供大致相符，尚無矛盾或不
      合常情之處；又前揭住處遭竊硬幣64元，且經告訴人乙○
      ○於該住處內當場逮捕被告之事實，亦據告訴人乙○○於
      警詢、偵查時陳明在卷，核與被告所為供承大致相符；而
      前揭失竊之硬幣64元係自被告處查獲，現已發還告訴人保
      管之事實，則有警方之搜索扣押筆錄、扣押物品目錄表、
      贓物認領保管單各1 份在卷為佐，此外本件復有現場暨查
      獲之硬幣照片合計3 幀附卷可參。綜上所述，足徵被告所
      為自白核與事實相符，其自白應可採信，是本件事證已臻
      明確，被告之犯行應堪認定。
  二、查被告推撞前揭住處房門，致該房門上之鐵片（門栓）連
      同其上螺絲於被撞後，因受損翹起而與該房門分離，而該
      鐵片（門栓）係以螺絲鎖緊在門板上，再以外掛的鎖與其
      勾合而鎖住房門，此經被告於本院審理時供明在卷，並有
      該房門照片1 幀附卷為佐，顯見該鐵片（門栓）並非僅係
      附加於門板上面，衡情應已構成房門之一部無疑，故被告
      毀損該鐵片（門栓），即屬毀損該門（相類意旨，參見最
      高法院74年度台上字第243 號判決意旨）。核被告所為，
      係犯刑法第321 條第1 項第2 款之毀損門扇竊盜罪。本件
      公訴意旨原起訴被告涉犯刑法第320 條第1 項之普通竊盜
      罪，惟嗣於本院審理中，公訴檢察官業已當庭變更應適用
      之法條為刑法第321 條第1 項第2 款之毀損門扇竊盜罪，
      本院自毋庸再予變更法條，附此敘明。又被告毀損門扇竊
      盜，其毀損行為即已結合於所犯加重竊盜之罪質中，無須
      再論毀損之罪名。被告前因違反毒品危害防制條例案件，
      經臺灣桃園地方法院於93年8 月31日以93年度訴字第292
      號判處有期徒刑7 月，並於同年9 月24日確定，嗣於94年
      5 月30日執行完畢，此有臺灣高等法院被告前案紀錄表1
      份在卷可按。其受有期徒刑執行完畢，於5 年以內再犯本
      件最重本刑為有期徒刑以上之罪，為累犯，應依刑法第47
      條規定，加重其刑。
  三、本院審酌被告正值年輕力壯，本應依循正軌賺取財物，惟
      其不思此為，反以侵入他人家屋毀損門扇之方式，竊取不
      法所得，除造成受害民眾權益受損外，亦使社會治安益形
      敗壞，而被告前已有2 次竊盜前科，有前揭前科資料在卷
      可按，竟仍不思悔改，再為本件竊盜犯行，自應受有相當
      程度之刑事非難；惟另考量被告於犯後即能坦承犯行，而
      其竊得之財物僅硬幣64元，且於犯後隨即遭查獲，其所竊
      財物並已發還告訴人保管，所生實害已有所減輕等一切情
      狀，酌情量處如主文所示之刑，以資懲儆。
據上論斷，應依刑事訴訟法第273 條之1 第1 項、第284 條之1
、第299 條第1 項前段，刑法第321 條第1 項第2 款、第47條，
判決如主文。
本案經檢察官陳伯厚到庭執行職務。
中　　華　　民　　國　　94　　年　　8 　　月　　11　　日
                  刑事第十六庭  法　官  陳信旗
以上正本證明與原本無異。
如不服本判決，應於送達後10日內向本院提出上訴狀。
　　　　　　　　　　　　　　　　書記官　陳昭綾
中　　華　　民　　國　　94　　年　　8 　　月　　11　　日
附錄本判決論罪科刑之法條：
刑法第320條
    意圖為自己不法之所有或第三人不法之所有，而竊取他人之
    動產者，為竊盜罪，處5 年以下有期徒刑、拘役或5 百元以
    下罰金。
    意圖為自己或第三人不法之利益，而竊佔他人之不動產者，
    依前項之規定處斷。
    前2項之未遂犯罰之。
刑法第321條
    犯竊盜罪而有左列情形之一者，處6 月以上、5 年以下有期
    徒刑：
    一、於夜間侵入住宅或有人居住之建築物、船艦或隱匿其內
        而犯之者。
    二、毀越門扇、牆垣或其他安全設備而犯之者。
    三、攜帶兇器而犯之者。
    四、結夥3人以上而犯之者。
    五、乘火災、水災或其他災害之際而犯之者。
    六、在車站或埠頭而犯之者。
    前項之未遂犯罰之。
